【裁判字號】    89,抗更(一),16
【裁判日期】    890731
【裁判案由】    分配表異議之訴
【裁判全文】
臺灣高等法院民事裁定  八十九年度抗更(一)字第十六號
      抗  告  人  乙○○
右抗告人因與甲○○間分配表異議之訴事件，對於中華民國八十九年一月六日臺灣臺
北地方法院八十八年訴字第二九一四號裁定提起抗告，本院裁定如左：
      主    文
抗告駁回。
抗告訴訟費用由抗告人負擔。
      理    由
一、本件抗告人於原法院起訴主張：台灣台北地方法院（下稱台北地院）八十六年度
    執字第一四四九二號拍賣抵押物強制執行事件中，參與分配債權人即相對人甲○
    ○對債務人周麗娟並無任何債權存在，依強制執行法第四十一條規定，提起分配
    表異議之訴，原法院以其起訴已逾該條第三項規定之十日期間為不合法為由裁定
    駁回，抗告人不服，提起抗告。
二、按強制執行程序中，債權人或債務人對於分配表聲明異議，執行法院未依聲明異
    議更正分配表，而將聲明異議狀對未到場之其他債權人或債務人送達，其他債權
    人或債務人受送達後為反對陳述者，聲明異議人對反對陳述之其他債權人或債務
    人提起分配表異議之訴，依強制執行法第四十一條第四項規定，應自受執行法院
    通知有反對陳述之日起算十日內為之，而非自分配期日起算，揆諸各該條項之規
    定自明。若執行法院未將反對之陳述通知聲明異議人時，聲明異議人未能知悉有
    反對之陳述，其得提起分配表異議之訴之十日期間，固無從起算，然聲明異議人
    如已對反對陳述之其他債權人、債務人提起分配表異議之訴，即難謂其不知有該
    反對陳述，則得提起分配表異議之訴之十日期間至少應從其起訴時起算。
三、查本件強制執行事件，定八十七年十月二十九日下午四時實行分配，抗告人於分
    配期日前二日之同年月二十七日即向執行法院聲明異議，且於同年十一月九日向
    台北地院提起分配表異議之訴（八十七年度北簡字第一六八○三號，以下稱前分
    配表異議之訴），而於八十八年七月二日撤回，嗣於同年七月九日更行提起本件
    訴訟，有卷附之分配表、撤回筆錄、起訴狀可參（見原審卷二六、三二、六二頁
    ）。執行法院縱未將相對人所為反對之陳述通知抗告人，惟抗告人既於八十七年
    十一月九日提起前分配表異議之訴，足認當其時已知悉相對人為反對之陳述，則
    強制執行法第四十一條第三項所定之十日期間，即非不得自八十七年十一月九日
    起算，至同年月十九日止，即已屆滿。抗告人既撤回前分配表異議之訴，如前述
    ，應視同未起訴，在前述十日期間又未再提起分配表異議之訴，自無有效之起訴
    證明足供提出，依強制執行法第四十一條第三項規定，應視為撤回其異議之聲明
    。嗣於八十八年七月九日更行提起本件訴訟，已在十日期間之後，原法院以其訴
    為不合法裁定駁回，並無不合。抗告意旨略以：強制執行法第四十一條第三項規
    定之十日期間，係法定期間，縱逾期提起分配表異議之訴，仍為適法云云，要屬
    誤解，其執此指摘原裁定不當，聲明廢棄原裁定，非有理由，應予駁回。
四、據上論結，本件抗告為無理由。依民事訴訟法第四百九十二條第一項、第九十五
    條、第七十八條，裁定如主文。
中      華      民      國    八十九    年      七      月     三十一   日
                                  臺灣高等法院民事第五庭
                                      審判長法  官  黃  熙  嫣
                                            法  官  鄭  傑  夫
                                            法  官  黃  小  瑩
右正本係照原本作成。
不得再抗告。
中      華      民      國    八十九    年      八      月       八     日
                                            書記官  李  佳  樺


司法院資訊處製作；財團法人民間司法改革基金會備份。
